臺灣板橋地方法院刑事判決　　　　　　　　　　　　九十三年度簡字第二二０四號
　　公訴人　臺灣板橋地方法院檢察署檢察官
　　被　告　丁○○
右列被告因著作權法案件，經檢察官聲請以簡易判決處刑（九十三年度偵字第二八九
六號），本院判決如左：
    主    文
丁○○連續意圖營利而以重製於光碟之方法侵害他人之著作財產權，處有期徒刑肆月
，如易科罰金，以佰元折算壹日。
扣案如附件檢察官聲請簡易判決處刑書附表所示之重製光碟ＶＣＤ及ＤＶＤ共柒拾貳
片、電腦壹組（含螢幕、主機、鍵盤、滑鼠）、印表機壹台、掃描機壹台、翻拷圓標
拾張、翻拷封面陸張、目錄拾張、ＣＤ空盒柒拾參個均沒收之。
    事實及理由
一、本件之犯罪事實及證據，犯罪事實部分補充被告丁○○擅自重製如附件檢察官聲
    請簡易判決處刑書附表所示之光碟ＶＣＤ及ＤＶＤ後，翻拷圓標以電腦印表機列
    印，貼在重製之光碟片上，再至統一便利商店影印封面作為光碟盒外封。並更正
　　被告出售重製光碟片之價格ＶＣＤ每片二十元至二十五元，ＤＶＤ每片八十元至
 　 一百元，盒裝ＤＶＤ一百八十元。餘引用如附件檢察官聲請簡易判決處刑書之記
    載。
二、前開事實，業經被告丁○○於警詢時及偵查中坦承不諱，並經告訴代理人普威爾
    國際股份有限公司丙○○、群英社國際股份有限公司乙○○、木棉花國際股份有
    限公司甲○○等分別於警詢中指訴明確，並有偵查卷附行政院新聞局錄影節目審
    查合格證明書影本四十八件、授權書（證）影本十五件、原產地證明影本八件、
    公證書影本一件、販賣委託契約書影本一件、現場採證照片七張、及被告之臺北
    銀行第000000000000號存款存摺明細影本附卷可稽，及扣案如附件檢察官聲請簡
    易判決處刑書附表所示之重製光碟ＶＣＤ及ＤＶＤ共七十二片、電腦一組（含螢
    幕、主機、鍵盤、滑鼠）、印表機一台、掃描機一台、翻拷圓標十張、翻拷封面
    六張、目錄十張、ＣＤ空盒七十三個、統一發票十張等物可資佐證。本件事證明
    確，被告犯行洵堪認定。
三、按行為後法律有變更者，適用裁判時之法律。但裁判前之法律有利於行為人者，
    適用最有利於行為人之法律。刑法第二條第一項定有明文。查被告行為後著作權
    法於九十三年九月一日經修正公布，同年九月三日起施行，該法第九十一條原規
    定：「意圖營利而以重製之方法侵害他人之著作財產權者，處五年以下有期徒刑
    、拘役，或併科新臺幣二十萬元以上二百萬元以下罰金」。「非意圖營利而以重
    製之方法侵害他人之著作財產權，重製份數超過五份，或其侵害總額按查獲時獲
    得合法著作重製物市價計算，超過新臺幣三萬元者，處三年以下有期徒刑、拘役
    ，或併科新臺幣七十五萬元以下罰金」。「以重製於光碟之方法犯第一項之罪者
    ，處五年以下有期徒刑、拘役，或併科新臺幣五十萬元以上五百萬元以下罰金」
    。修正為：「擅自以重製之方法侵害他人之著作財產權者，處三年以下有期徒刑
    、拘役，或併科新臺幣七十五萬元以下罰金」。「意圖銷售或出租而擅自以重製
    之方法侵害他人之著作財產權者，處六月以上五年以下有期徒刑，得併科新臺幣
    二十萬元以上二百萬元以下罰金」。「以重製於光碟之方法犯第一項之罪者，處
    六月以上五年以下有期徒刑，得併科新臺幣五十萬元以上五百萬元以下罰金」。
    「著作僅供個人參考或合理使用者，不構成著作權侵害」。同法第九十一條之一
    原規定：「意圖營利而以移轉所有權之方法散布著作原件或其重製物而侵害他人
    之著作財產權者，處三年以下有期徒刑、拘役，或科或併科新臺幣七十五萬元以
    下罰金」。「非意圖營利而以移轉所有權之方法散布著作原件或其重製物，或意
    圖散布而公開陳列或持有而侵害他人之著作財產權者，散布份數超過五份，或其
    侵害總額按查獲時獲得合法著作重製物市價計算，超過新臺幣三萬元者，處二年
    以下有期徒刑、拘役，或科或併科新臺幣五十萬元以下罰金」。「犯第一項之罪
    ，其重製物為光碟者，處三年以下有期徒刑、拘役，或併科新臺幣一百五十萬元
    以下罰金」。「犯前項之罪，經供出其物品來源，因而破獲者，得減輕其刑」。
    經修正為「擅自以移轉所有權之方法散布著作原件或其重製物而侵害他人之著作
    財產權者，處三年以下有期徒刑、拘役，或科或併科新臺幣五十萬元以下罰金」
    。「明知係侵害著作財產權之重製物而散布或意圖散布而公開陳列或持有者，處
    三年以下有期徒刑，得併科新臺幣七萬元以上七十五萬元以下罰金」。「犯前項
    之罪，其重製物為光碟者，處六月以上三年以下有期徒刑，得併科新臺幣二十萬
    元以上二百萬元以下罰金。但違反第八十七條第四款規定輸入之光碟，不在此限
    」。「犯前二項之罪，經供出其物品來源，因而破獲者，得減輕其刑」。查被告
    前揭犯行於修正前著作權法係該當於第九十一條第一項、第三項之意圖營利以重
    製於光碟之方法侵害他人著作財產權罪、及第九十一條之一第一項、第三項之意
    圖營利而以移轉所有權之方法散布重製物光碟而侵害他人著作財產權罪。而於新
    法則該當於第九十一條第二項、第三項之意圖銷售而擅自以重製於光碟之方法侵
    害他人著作財產權罪、及第九十一條之一第二項、第三項之明知係侵害著作財產
    權之重製物光碟而散布罪。比較新舊法適用之結果，自以修正前著作權法之規定
    較有利於被告。核被告所為，係犯修正前著作權法第九十一條第一項、第三項及
    九十一條之一第一項、第三項之罪。其先後多次重製及販賣之散布行為，均時間
    緊接，犯罪構成要件各自相同，顯均係基於概括犯意為之，所犯二罪均應依連續
    犯論以一罪，並均依法加重其刑。再被告所犯上開二罪間，有方法結果之牽連犯
    關係，應依刑法第五十五條後段規定，從較重之意圖營利以重製於光碟之方法侵
    害他人著作財產權罪處斷。爰審酌被告連續重製並進而販賣盜版光碟片，其犯罪
    之動機、目的、手段、次數、重製販賣之數量與價格、所生危害，及犯罪後坦承
    犯行等一切情狀，量處如主文所示之刑，並諭知易科罰金之折算標準，以示懲儆
    。
四、扣案如附件檢察官聲請簡易判決處刑書附表所示之重製光碟ＶＣＤ及ＤＶＤ共七
    十二片，電腦一組（含螢幕、主機、鍵盤、滑鼠）、印表機一台、掃描機一台、
    翻拷圓標十張、翻拷封面六張、目錄十張、ＣＤ空盒七十三個，均係被告所有，
    供前開犯罪所用之物，均依修正前著作權法第九十八條規定宣告沒收。另扣案之
    統一發票十張雖係被告所有，但非供本案犯罪所用或供犯罪預備之物，爰不併宣
    告沒收，附此敘明。
五、依刑事訴訟法第四百四十九條第一項前段、第三項、第四百五十四條第二項、第
    四百五十條第一項，修正前著作權法第九十一條第一項、第三項、第九十一條之
    一第一項、第三項、第九十八條，刑法第十一條前段、第二條第一項後段、第五
    十六條、第五十五條、第四十一條第一項前段，罰金罰鍰提高標準條例第二條，
    逕以簡易判決處刑如主文。
六、如不服本判決，得自收受送達之日起十日內向本院提出上訴狀，上訴於本院第二
    審合議庭（須附繕本）。
中　　　華　　　民　　　國　　　九  十  三　　年　　 九　  月　   八  　日
                                              法    官    談      虎
右正本證明與原本無異。
                                              書 記 官    陳  君  偉
中　　　華　　　民　　　國　　　九  十  三　　年　　 九　  月　   八  　日
附錄論罪科刑法條：
修正前著作權法第九十一條
  意圖營利而以重製之方法侵害他人之著作財產權者，處五年以下有期徒刑、拘役，
  或併科新臺幣二十萬元以上二百萬元以下罰金。
  非意圖營利而以重製之方法侵害他人之著作財產權，重製份數超過五份，或其侵害
  總額按查獲時獲得合法著作重製物市價計算，超過新臺幣三萬元者，處三年以下有
  期徒刑、拘役，或併科新臺幣七十五萬元以下罰金。
  以重製於光碟之方法犯第一項之罪者，處五年以下有期徒刑、拘役，或併科新臺幣
  五十萬元以上五百萬元以下罰金。
修正前著作權法第九十一條之一
  意圖營利而以移轉所有權之方法散布著作原件或其重製物而侵害他人之著作財產權
  者，處三年以下有期徒刑、拘役，或科或併科新臺幣七十五萬元以下罰金。
  非意圖營利而以移轉所有權之方法散布著作原件或其重製物，或意圖散布而公開陳
  列或持有而侵害他人之著作財產權者，散布份數超過五份，或其侵害總額按查獲時
  獲得合法著作重製物市價計算，超過新臺幣三萬元者，處二年以下有期徒刑、拘役
  ，或科或併科新臺幣五十萬元以下罰金。
  犯第一項之罪，其重製物為光碟者，處三年以下有期徒刑、拘役，或併科新臺幣一
  百五十萬元以下罰金。
  犯前項之罪，經供出其物品來源，因而破獲者，得減輕其刑。
